---
title: "Covid-19"
author: "*Natanael Soares Leite*"
date: "22-03-2020"
output: html_document
---

```{r, echo=FALSE, message=FALSE, warning=FALSE}
library(httr)
library(readxl)
library(gganimate)
library(transformr)
library(ggimage)
library(dplyr)
library(ggplot2)
library(scales)
library(RCurl)
library(knitr)
library(kableExtra)
library(formattable)
```

`r text_spec("Dados", background = "#D7261E", color = "white", bold = T, font_size = 25)`

Os dados aqui utilizados foram obtidos em:

* `r text_spec("European Centre for Disease Prevention and Control", link = "https://www.ecdc.europa.eu/en/publications-data/download-todays-data-geographic-distribution-covid-19-cases-worldwide")`

* `r text_spec("Ministério da Saúde", link = "http://tabnet.datasus.gov.br/cgi/tabcgi.exe?cnes/cnv/leiintbr.def")`


`r text_spec("Mortalidade", background = "#D7261E", color = "white", bold = T, font_size = 25)`


Atualizado: `r format(Sys.Date(), "%d-%m-%Y")`
```{r, echo=FALSE, results=FALSE, warning=FALSE, message=FALSE}
urlExists <- function(address) { 
  tryCatch ({ 
    con <- url(address) 
    a <- capture.output(suppressWarnings(readLines(con)))
    close(con)
    TRUE;
    },
      error = function(err) { 
      occur <- grep("cannot open the connection", capture.output(err)); 
      if(length(occur) > 0) FALSE;
    })
}


url1 = paste0("https://www.ecdc.europa.eu/sites/default/files/documents/COVID-19-geographic-disbtribution-worldwide-","2020-12-14",".xlsx") 

url2 = paste0("https://www.ecdc.europa.eu/sites/default/files/documents/COVID-19-geographic-disbtribution-worldwide-","2020-12-14",".xls") 


if (urlExists(url1)){
  cat("xlsx file exists")
  GET(url1, write_disk(tf <- tempfile(fileext = ".xlsx")))
  df = read_xlsx(tf)
} else

if (urlExists(url2)){ 
  cat("xls file exists") 
  GET(url2, write_disk(tf <- tempfile(fileext = ".xls")))
  df = read_excel(tf)
}


```

### * Os 10 Países com maior taxa de mortalidade

Atualizado: `r format(Sys.Date(), "%d-%m-%Y")`
```{r, results=FALSE, fig.align="center", fig.width=9, echo=FALSE, align = "c"}
library(DT)

attach(df)

#library(tidyverse)

 if(exists("popData2018")){
  cat("variável existe")
  df <- df %>%
    select(dateRep, day, month, year, cases, deaths, countriesAndTerritories, geoId, countryterritoryCode) %>% 
    rename(., GeoId = geoId,
           Cases = cases,
           Deaths = deaths,
           DateRep = dateRep,
           `Countries and territories` = countriesAndTerritories)
   }


df %>% 
    select_all() %>% 
    arrange(.,GeoId, DateRep) %>% 
    group_by(GeoId) %>% 
    mutate(contcasos = cumsum(Cases),
           contmorts = cumsum(Deaths),
           txmort = (contmorts/contcasos)*100) %>%
    group_by(desc(DateRep)) %>% 
    arrange(desc(contmorts), .by_group = TRUE) %>% 
    head(10) %>% 
    ggplot(., aes(x=reorder(GeoId, txmort), y=txmort, label = as.character(digits(txmort,2)), fill=as.factor(txmort))) +
    geom_bar(stat="identity") +
    geom_text(nudge_y = -.35, color = "White", size = 5, fontface = "bold.italic") +
    labs(x="País", y="Taxa de Mortalidade") +
    coord_flip() +
    scale_fill_grey(start = .8, end = .2) +
    theme_minimal() +
    theme(legend.position = "none")


#cov19w10 <- cov19w[1:10,]
#cov19w10 %>% 


```


### * Tabela detalhada dos dados de acordo com o total de mortos
Atualizado: `r format(Sys.Date(), "%d-%m-%Y")`

```{r,  echo=FALSE}
cov19wt <- df %>% 
  arrange(.,GeoId, DateRep) %>% 
  group_by(GeoId) %>% 
  mutate(contcasos = cumsum(Cases),
         contmorts = cumsum(Deaths),
         txmort = (contmorts/contcasos)*100) %>%
  filter(DateRep == as.POSIXct.Date(Sys.Date())) %>% 
  arrange(.,desc(DateRep), desc(contmorts)) %>%
  mutate(`Tx. de Mortalidade` = round(txmort, 2),
         `Países e Territórios` = gsub("_", " ", `Countries and territories`)) %>% 
  select(`Países e Territórios`, GeoId, Cases, Deaths, contcasos, contmorts, `Tx. de Mortalidade`) %>% 
  rename(`Novos Casos` = Cases,
         `Novas Mortes` = Deaths,
         `Total de Casos` = contcasos,
         `Total de Mortes` = contmorts)

cov19wt$nlinha <- 1:nrow(cov19wt)

datatable(
  cov19wt[,1:7], extensions = "Buttons", options = list(
    dom = "Bfrtip",
    buttons = c("copy", "csv", "excel", "pdf", "print")
  )
)

#kable(cov19wt[,1:7]) %>%
#  kable_styling(bootstrap_options = c("striped", "hover", "condensed", "responsive"), full_width = F) %>%
#  column_spec(5:7, bold = T) %>% 
#  row_spec(as.numeric(cov19wt[grep("BR", cov19wt$GeoId),8]), bold = T, color = "white", background = "#D7261E") %>% 
#  scroll_box(width = "100%", height = "400px")
```
 
<p>&nbsp;</p>
##
`r text_spec("Brasil", background = "#D7261E", color = "white", bold = T, font_size = 25)`


Nessa seção serão apresentados alguns gráficos para que possamos entender melhor o cenário que enfrentamos.

Atualizado: `r format(Sys.Date(), "%d-%m-%Y")`
```{r pressure, echo=FALSE}
p <- df %>%
  filter(GeoId == "BR") %>% 
  arrange(.,GeoId, DateRep) %>% 
  mutate(contcasos = cumsum(Cases),
         contmorts = cumsum(Deaths),
         txmort = contmorts/contcasos) %>% 
  ggplot(., aes(x=DateRep, color=GeoId)) +
  #geom_line(aes(y=contmorts), size=1.5, color="Blue") +
  geom_line(aes(y=contcasos), size=1.5) +
  scale_x_datetime(labels = date_format("%d/%b"), breaks = "1 week") +
  theme_minimal() +
  theme(legend.position="none",
        axis.text.x = element_text(color = "grey10", size = 15, angle=45, hjust=1),
        axis.text.y = element_text(color = "grey10", size = 15),
        axis.title.x = element_text(color = "grey10", size = 18),
        axis.title.y = element_text(color = "grey10", size = 18),
        plot.title = element_text(hjust = 0.5, size = 15, face = "bold"),
        plot.caption = element_text(face = "italic")) +
  #scale_x_date(format = "%Y-%m-%d") +
  labs(title = "Brasil - Evolução do Número de Casos", 
       subtitle = "Dia: {frame_along}",
       x = "Dia/Mês",
       y = "Casos confirmados",
       caption = "Fonte: https://www.ecdc.europa.eu/en/publications-data/download-todays-data-geographic-distribution-covid-19-cases-worldwide") +
  geom_point(aes(y=contcasos), size=3.5) +
  transition_reveal(DateRep) 
  animate(p, nframes = 200, fps = 12, end_pause = 10, height = 500, width =900)

```

`r text_spec("Comparação", background = "#D7261E", color = "white", bold = T, font_size = 25)`

Atualizado: `r format(Sys.Date(), "%d-%m-%Y")`

```{r, echo=FALSE, message=FALSE, warning=FALSE}

library(plyr) # gera comflito com o dplyr

dir <- 'C:/Users/natan/Downloads/covidAnimation/covidAnimation/'


brasil <- df %>% 
  filter(countriesAndTerritories=='Brazil') %>% 
  arrange(DateRep) %>%
  slice(which(Cases>0)[1]:length(DateRep)) %>% 
  mutate(dia=1:length(DateRep),brasil=Cases) %>% 
  select(dia,brasil)

italia <- df %>% 
  filter(countriesAndTerritories=='Italy') %>% 
  arrange(DateRep) %>%
  slice(which(Cases>0)[1]:length(DateRep)) %>%  
  mutate(dia=1:length(DateRep),italia=Cases) %>% 
  select(dia,italia)

eua <- df %>% 
  filter(countryterritoryCode=='USA') %>% 
  arrange(DateRep) %>%
  slice(which(Cases>0)[1]:length(DateRep)) %>%  
  mutate(dia=1:length(DateRep),USA=Cases) %>% 
  select(dia,USA)

juntos <- join(brasil,italia,by="dia") %>%
  join(eua,by="dia")

paises <- data.frame(
  brasil = 'figs/brasil.png',
  italia = 'figs/italia.png',
  iran   = 'figs/eu-corri.png',
  eua    = 'figs/eua.png'
)

p <- ggplot(juntos,aes(x=dia,y=italia))+
  geom_path(col="#00AFBB",lwd=1.5)+
  geom_image(aes(col=NULL),image=paste0(dir,paises$italia))+
  geom_path(aes(y=brasil),col="#E7B800",lwd=1.5)+
  geom_image(aes(y=brasil,col=NULL),image=paste0(dir,paises$brasil))+
  geom_path(aes(y=USA),col="#FC4E07",lwd=1.5)+
  geom_image(aes(y=USA,col=NULL),image=paste0(dir,paises$eua))+
  #scale_y_continuous(trans = "log10") +
  labs(x='Dias após primeiro registro do Covid-19',
       y="Número de Casos",
       color=NULL)+
  transition_reveal(dia)+
  theme_minimal()+
  theme(legend.position = "top",
        plot.title = element_text(size = 15, face = "bold"),
        axis.text.x = element_text(color = "grey10", size = 15),
        axis.text.y = element_text(color = "grey10", size = 15),
        axis.title.x = element_text(color = "grey10", size = 18),
        axis.title.y = element_text(color = "grey10", size = 18))+
  geom_image(aes(x=1,y = 1450),image=paste0(dir,paises$italia))+
  geom_image(aes(x=1,y = 1325),image=paste0(dir,paises$brasil))+
  geom_image(aes(x=1,y = 1200),image=paste0(dir,paises$eua))+
  labs(title = "COVID-19", 
       subtitle = "Dia: {frame_along}",
       caption = "Fonte: https://www.ecdc.europa.eu/en/publications-data/download-todays-data-geographic-distribution-covid-19-cases-worldwide")



annotation <- data.frame(
  # x = rep(3,2),
  x = c(3,3,4.3),
  y = c(1450,1325,1200),
  label = c("Itália", "Brasil","Estados Unidos")
)


p <- p+geom_text(data=annotation, aes( x=x, y=y, label=label), 
                 color="gray10", 
                 size=5 )


animate(p, nframes = 200, fps = 12, end_pause = 10, height = 500, width =900)

```
